【裁判字號】    98,訴,545
【裁判日期】    990720
【裁判案由】    違反毒品危害防制條例
【裁判全文】
臺灣臺南地方法院刑事判決               98年度訴字第545號
公  訴  人  臺灣臺南地方法院檢察署檢察官
被      告  丁○○
選任辯護人  黃紹文律師
            徐美玉律師
上列被告因違反毒品危害防制條例案件，經檢察官提起公訴（98
年度偵字第3893號、第4746號），本院判決如下：
    主  文
丁○○犯如附表所示之肆罪，均累犯，各處如附表所示之刑。應
執行有期徒刑玖年，三星黑色手機壹支（含0000000000號門號易
付卡壹張）均沒收之；未扣案之販賣第二級毒品所得計新臺幣伍
仟壹佰元沒收之，如全部或一部不能沒收時，以其財產抵償之。
其餘被訴部分無罪。
    事  實
一、丁○○（綽號「存仔」）於民國94年間曾因贓物案件，經本
    院以94年度簡字第2951號刑事判決判處有期徒刑6月確定；
    又於95年間因施用第二級毒品案件，經本院以95年度簡字第
    180號刑事判決判處有期徒刑3月確定，上開2案經定執行刑
    為有期徒刑8月確定，並於95年11月1日執行完畢。詎其仍不
    知悔改，明知安非他命係屬毒品危害防制條例第2條第2項第
    2款所列管之第二級毒品，非經許可，不得持有、販賣，詎
    其竟基於販賣第二級毒品安非他命牟利之犯意，持其所有三
    星黑色手機1支，以0000000000行動電話門號作為聯絡毒品
    交易之工具，分別於附表編號1至編號4所示之日期、時間、
    地點、安非他命之數量及金額，販賣第二級毒品安非他命給
    附表所示之乙○○（其與丁○○聯絡之行動電話門號為0000
    000000號）及甲○○（綽號「隆仔」，其與丁○○聯絡所用
    之行動電話門號為0000000000號），經警聲請核發通訊監察
    書依法監聽、錄音而查獲（並於本院97年度訴字第2073號被
    告丁○○販賣第二級毒品安非他命案件中查扣其上開三星黑
    色手機1支及0000000000號門號易付卡1張）。
二、案經臺南市警察局移送及臺南市警察局第一分局報請臺灣臺
    南地方法院檢察署檢察官偵查起訴
    理  由
壹、被告有罪部分
一、按被告以外之人於審判外之言詞或書面陳述，除法律有規定
    者外，不得作為證據，刑事訴訟法第159條第1項定有明文。
    證人乙○○、甲○○之警詢筆錄，業經被告丁○○及其辯護
    人表示係屬傳聞證據，無證據能力，依上開刑事訴訟法第15
    9條第1項規定，不得作為證據。除上開證人乙○○、甲○○
    之警詢筆錄外，被告及其辯護人對本案其餘證明被告有罪之
    卷證資料均表示無異議，本院審酌該證據資料作成時之情況
    ，核無違法取證或其他瑕疵，且與本件待證事實間復具有重
    要之關聯性，認為以之作為證據為適當，且被告及其辯護人
    亦未於言詞辯論終結前聲明異議，上開部分具傳聞性質之相
    關證據資料，依刑事訴訟法第159條之5第2項規定自得作為
    證據。
二、訊據被告丁○○對於上開犯罪事實，於本院審理時多次否認
    上開犯行，且未於偵查中自白犯行，嗣經本院傳喚證人乙○○、甲○○到庭作證後始對於上開犯罪事實坦承不諱，其坦
    承犯行之自白核與證人乙○○、甲○○於檢察官偵查中及本
    院審理中所證述之情節相符，並有通訊監察書及通訊監察譯
    文附卷可稽，復有其所有之三星黑色手機1支及其所有用李
    思瑩名義登記之0000000000號門號易付卡1張扣案可資佐證
    （見本院97年度訴字第2073號被告丁○○販賣第二級毒品安
    非他命案卷）。事證明確，被告之犯行洵堪認定。
三、按行為後法律有變更者，適用行為時之法律。但行為後之法
    律有利於行為人者，適用最有利於行為人之法律，刑法第2
    條第1項定有明文。查被告行為後，毒品危害防制條例業於
    98年5月20修正公布，於同年5月22日生效（司法院98.6.29
    院台廳刑一字第0980014643號函示，應依中央法規標準法第
    13條規定，自公布日起算至第3日起發生效力）。而依修正
    後之毒品危害防制條例第4條第1項規定，販賣第二級毒品罪
    ，就得併科罰金部份，由原本「得併科新臺幣7百萬元以下
    罰金」，修正提高為「得併科新臺幣1千萬元以下罰金」，
    其餘刑度雖未變，但上述罰金刑度之變更，已影響行為人刑
    罰之法律效果，自屬法律有變更，經比較新舊法結果，以修
    正前之規定對被告較為有利，依刑法第2條第1項前段規定，
    自應適用修正前該條例第4條第1項規定論處。
四、按安非他命係毒品危害防制條例第2條第2項第2款所稱之第
    二級毒品，不得持有、販賣。核被告丁○○就如附表一編號
    1至編號4所為之犯行，均係犯修正前毒品危害防制條例第4
    條第2項之販賣第二級毒品罪。被告持有第二級毒品之低度
    行為已為販賣之高度行為吸收，不另論罪。被告所犯上開4
    次販賣第二級毒品罪間，犯意各別，時間、地點、對像互殊
    ，應予分論併罰。被告有如犯罪事實欄所載之有期徒刑前科
    並於95年11月1日執行完畢之事實，有臺灣高等法院被告前
    案紀錄表在卷可稽，其受徒刑之執行完畢後，5年以內故意
    再犯本件有期徒刑以上之上開各罪，為累犯，均應依刑法第
    47條第1項之規定加重其刑。審酌被告之智識教育程度為高
    中肄業、經濟生活狀況普通、其不思以正當工作賺錢，明知
    第二級毒品安非他命具有成癮性，會殘害人之身心健康，竟
    為圖一己私利而販賣第二級毒品安非他命給他人施用，戕害
    國人身心，並使施用者意志消沉、危害社會，及其販賣之數
    量、次數、所得利益、事後坦承犯行等一切情狀，爰分別量
    處如附表所示之刑，並定其應執行為有期徒刑9年。又被告
    於如附表所示販賣安非他命所得價金（計新臺幣5100元），
    應依毒品危害防制條例第19條第1項規定，宣告沒收之，如
    一部或全部不能沒收時，應以其財產抵償之。另被告所有之
    三星黑色手機1支及0000000000號門號易付卡1張係供被告對
    外販賣毒品聯繫所用之物（另扣案於本院97年度訴字第2073
    號被告丁○○販賣第二級毒品安非他命案），應依毒品危害
    防制條例第19條第1項規定，宣告沒收之。
貳、被告無罪部分
一、公訴意旨另以（一）丁○○基於販賣第二級毒品安非他命之
    犯意，自民國97年7月中旬起，至97年8月25日止，在臺南市
    ○○路「未來世界」遊戲場、臺南市○○街「北海世界釣蝦
    場等處，販賣第二級毒品安非他命予乙○○5、6次，每次新
    臺幣（下同）500元或1000元不等。（二）丁○○基於販賣
    第一級毒品海洛因之犯意，於97年9月3日下午1時11分許，
    在臺南市○○區○○路2段675號龍成飯店門口，以2000元之
    價格，販賣第一級毒品海洛因1包給丙○○。又於97年9月23
    日凌晨0時18分許，在上址龍成飯店門口，以1000元之價格
    ，販賣第一級毒品海洛因1包給丙○○。因認被告丁○○係
    犯毒品危害防制條例第4條第1項之販賣第一級毒品罪及同條
    例第2項之販賣第二級毒品罪。
二、按犯罪事實應依證據認定之，無證據不得認定犯罪事實；被
    告之自白，不得作為有罪判決之唯一證據，仍應調查其他必
    要之證據，以察其是否與事實相符；不能證明被告犯罪者，
    應諭知無罪之判決，刑事訴訟法第154條第2項、第156條第2
    項、第301條第1項分別定有明文。本件起訴意旨認被告丁○○涉有上開販賣第一級毒品海洛因及第二級毒品安非他命之
    犯行，無非以乙○○、丙○○之證述，及被告與乙○○、丙○○之通訊監察譯文資為其論罪之依據。又證人丙○○經本
    院多次傳喚不到庭，且所在不明未能拘提到案，有本院之送
    達證書、拘票、警察拘提不到之報告書附卷可稽，其警詢筆
    錄依刑事訴訟法第159條之3第3款之規定非不得為證據。
三、有關販賣第二級毒品安非他命給乙○○部分：
    查證人乙○○雖於檢察官偵查中及本院審理中證述自97年7
    月中旬起，至97 年8月25日止，有在臺南市○○路「未來世
    界」遊戲場、臺南市○○街「北海世界」釣蝦場等處，向丁○○購買第二級毒品安非他命5、6次，每次500元或1000元
    不等。惟查，除97年8月25日（即附表編號1所載之犯行）該
    次成立犯罪已如上開理由壹有罪部分所述外，其餘部分雖經
    被告於本院審理時自白犯罪，惟查該部分並無通訊監察之錄
    音及譯文可資為證，亦無其他積極證據可為憑斷，自難認定
    被告就該部分成立販賣第二級毒品罪，應依刑事訴訟法第30
    1條第1項規定，為無罪之諭知。
四、有關販賣第一級毒品海洛因給丙○○部分：
    查丙○○固於警詢及檢察官偵查中分別供述及證述其有於97
    年9月3日下午1時11分許，在臺南市○○區○○路2段675號
    龍成飯店門口，以2000元之價格，向被告購買第一級毒品海
    洛因1包。又於97年9月23日凌晨0時18分許，在上址龍成飯
    店門口，以1000元之價格，向被告購買第一級毒品海洛因1
    包。惟查被告堅決否認其有販賣第一級毒品海洛因給丙○○
    ，且依97年9月3日之通訊監察譯文內容，並未顯示「購買」
    字句，丙○○僅說「用漂亮一點啊」、「2千」、「我到了
    、你出來，拿漂亮一點的」等語，並未指明係海洛因或安非
    他命。至於97年9月23日之通訊監察譯文內容則完全無類似
    上述之內容，僅有丙○○與被告相約在龍成飯店見面而已，
    其內容為：〔丙○○：你在那裡？被告：在五期。丙○○：
    你在成龍（按即龍成飯店之暗語）那裡嗎？被告：嗯。丙○○：好，我過去找你。被告：好。丙○○：出來了啊。被告
    ：好。〕，依上開通訊監察譯文內容，完全無法證明被告有
    在97年9月23日販賣海洛因給丙○○。又依被告之前科，其
    一向僅施用安非他命，未曾施用海洛因，且被告販賣毒品給
    他人多人，均係販賣第二級毒品安非他命，未曾販賣過海洛
    因，若謂其獨賣海洛因給丙○○實有突兀。又丙○○係於97
    年11月14被警查獲，其於警詢時所採尿液驗出有嗎啡陽性反
    應，無安非他命陽性反應，有詮昕科技股份有限公司97年11
    月26日之尿液檢驗報告附卷可稽，顯示其有施用海洛因，惟
    究難以其97年11月14日被警查獲施用海洛因而證明被告有在
    97年9月3日及97年9月23日販賣海洛因給丙○○。又被告雖
    自白其上開2日係販賣第二級毒品安非他命給丙○○，此部
    分其自白縱使實在，亦非本件檢察官起訴之範圍，本院自不
    得加以審判。又供出毒品來源而破獲者，依修正前之毒品危
    害防制條例第17條規定，有得減輕其刑之利益；依新修正之
    毒品危害防制條例第17條第1項規定，則有減輕或免除其刑
    之利益，是證人丙○○之證言是否屬實，亦非無疑。此外，
    復無其他積極證據足以證明被告有於97年9月3日及97年9月
    23日販賣海洛因給丙○○，應依刑事訴訟法第301條第1項規
    定，為無罪之諭知。
參、據上論斷，應依刑事訴訟法第299條第1項前段、第301條第1
    項、毒品危害防制條例第4條第2項（修正前）、第19條第1
    項，刑法第11條、第2條第1項但書、第47條第1項、第51條
    第5款，判決如主文。
本案經檢察官戊○○到庭執行職務。
中    華    民    國    99    年    7     月    20    日
                  刑事第一庭  審判長法  官  夏金郎
                                    法  官  鄭銘仁
                                    法  官  林勝利
以上正本證明與原本無異。
如不服本判決應於收受本判後10日內向本院提出上訴書狀，並應
敘述具體理由。其未敘述上訴理由者，應於上訴期間屆滿後20日
內向本院補提理由書狀（均須按他造當事人之人數附繕本）「切
勿逕送上級法院」。
                                    書記官  曾國華
中    華    民    國    99    年    7    月     26     日
附表
┌──┬────┬──────┬────┬───────┬──────┐
│編號│交易時間│ 交易地點   │交易對象│販賣次數及價格│宣  告  刑  │
│    │        │            │        │（新台幣）    │            │
├──┼────┼──────┼────┼───────┼──────┤
│01  │97年8月 │臺南市○○街│ 乙○○ │第二級毒品安非│丁○○販賣第│
│    │25日14時│「北海世界」│        │他命1包（價格 │二級毒品，累│
│    │33分許  │釣蝦場。    │        │1000元）。    │犯，處有期徒│
│    │        │            │        │              │刑柒年肆月，│
│    │        │            │        │              │三星黑色手機│
│    │        │            │        │              │壹支（含0926│
│    │        │            │        │              │942334號門號│
│    │        │            │        │              │易付卡壹張）│
│    │        │            │        │              │沒收之；未扣│
│    │        │            │        │              │案之販賣第二│
│    │        │            │        │              │級毒品所得新│
│    │        │            │        │              │臺幣壹仟元沒│
│    │        │            │        │              │收之，如全部│
│    │        │            │        │              │或一部不能沒│
│    │        │            │        │              │收時，以其財│
│    │        │            │        │              │產抵償之。  │
├──┼────┼──────┼────┼───────┼──────┤
│02  │97年9月8│臺南市○○路│甲○○  │第二級毒品安非│丁○○販賣第│
│    │日19時52│「龍成飯店」│        │他命1包（價值 │二級毒品，累│
│    │分許    │1樓5區。    │        │300元）。     │犯，處有期徒│
│    │        │            │        │              │刑柒年貳月，│
│    │        │            │        │              │三星黑色手機│
│    │        │            │        │              │壹支（含0926│
│    │        │            │        │              │942334號門號│
│    │        │            │        │              │易付卡壹張）│
│    │        │            │        │              │沒收之；未扣│
│    │        │            │        │              │案之販賣第二│
│    │        │            │        │              │級毒品所得新│
│    │        │            │        │              │臺幣參佰元沒│
│    │        │            │        │              │收之，如全部│
│    │        │            │        │              │或一部不能沒│
│    │        │            │        │              │收時，以其財│
│    │        │            │        │              │產抵償之。  │
├──┼────┼──────┼────┼───────┼──────┤
│03  │97年9月 │臺南市○○路│甲○○  │第二級毒品安非│丁○○販賣第│
│    │18日18時│「龍成飯店」│        │他命1包（價值 │二級毒品，累│
│    │50分許  │3樓。       │        │3500元）。    │犯，處有期徒│
│    │        │            │        │              │刑柒年捌月，│
│    │        │            │        │              │三星黑色手機│
│    │        │            │        │              │壹支（含0926│
│    │        │            │        │              │942334號門號│
│    │        │            │        │              │易付卡壹張）│
│    │        │            │        │              │沒收之；未扣│
│    │        │            │        │              │案之販賣第二│
│    │        │            │        │              │級毒品所得新│
│    │        │            │        │              │臺幣參仟伍佰│
│    │        │            │        │              │元沒收之，如│
│    │        │            │        │              │全部或一部不│
│    │        │            │        │              │能沒收時，以│
│    │        │            │        │              │其財產抵償之│
│    │        │            │        │              │。          │
├──┼────┼──────┼────┼───────┼──────┤
│04  │97年10月│臺南市大興  │甲○○  │第二級毒品安非│丁○○販賣第│
│    │5日14時 │街「北海世界│        │他命1包（價值 │二級毒品，累│
│    │53分許  │」釣蝦場。  │        │300元）。     │犯，處有期徒│
│    │        │            │        │              │刑柒年貳月，│
│    │        │            │        │              │三星黑色手機│
│    │        │            │        │              │壹支（含0926│
│    │        │            │        │              │942334號門號│
│    │        │            │        │              │易付卡壹張）│
│    │        │            │        │              │沒收之；未扣│
│    │        │            │        │              │案之販賣第二│
│    │        │            │        │              │級毒品所得新│
│    │        │            │        │              │臺幣參佰元沒│
│    │        │            │        │              │收之，如全部│
│    │        │            │        │              │或一部不能沒│
│    │        │            │        │              │收時，以其財│
│    │        │            │        │              │產抵償之。  │
└──┴────┴──────┴────┴───────┴──────┘
附錄所犯法條：
修正前毒品危害防制條例第4條
製造、運輸、販賣第一級毒品者，處死刑或無期徒刑；處無期徒
刑者，得併科新臺幣1千萬元以下罰金。
製造、運輸、販賣第二級毒品者，處無期徒刑或7年以上有期徒
刑，得併科新臺幣7百萬元以下罰金。
製造、運輸、販賣第三級毒品者，處5年以上有期徒刑，得併科
新臺幣5百萬元以下罰金。
製造、運輸、販賣第四級毒品者，處3年以上10年以下有期徒刑
，得併科新臺幣3百萬元以下罰金。
製造、運輸、販賣專供製造或施用毒品之器具者，處1年以上7年
以下有期徒刑，得併科新臺幣1百萬元以下罰金。
前五項之未遂犯罰之。

司法院資訊處製作；財團法人民間司法改革基金會備份。
